【裁判字號】    95,訴,621
【裁判日期】    950605
【裁判案由】    偽造文書等
【裁判全文】
臺灣臺南地方法院刑事判決               95年度訴字第621號
公  訴  人  臺灣臺南地方法院檢察署檢察官
被      告  甲○○
                  （現於臺灣臺南監獄臺南分監執行中）
上列被告因偽造文書等案件，經檢察官提起公訴（95年度偵字第
3663號、的3750號、第3962號、第4414號），被告於準備程序就
被訴事實為有罪之陳述，本院裁定進行簡式審判程序，判決如下
：
    主  文
甲○○連續逾越牆垣、攜帶凶器竊盜，累犯，處有期徒刑捌月，
又連續行使偽造私文書，足以生損害於他人，累犯，處有期徒刑
肆月，應執行有期徒刑拾壹月。
附表所示丁○○之國泰世華銀行信用卡簽帳單上偽造之「丁○○
」署押，均沒收。
    事  實
一、甲○○曾因違反毒品危害防制條例案件，經本院於民國（下
    同）九十一年五月六日，以九十年南簡字第七六一號判處有
    期徒刑三月確定，於九十二年六月十日執行完畢，猶不知警
    惕，基於意圖為自己不法所有之概括犯意，先後於（一）民
    國九十四年四月十四日上午七時許，在臺南縣永康市○○○
    路四五五號「雙子星檳榔店」，趁店員即友人賴雅玲不注意
    之際，徒手竊取該店內丙○所有之新台幣（下同）一萬元得
    逞。（二）九十四年七月十日下午七時許，進入臺南市○○
    區○○街一五六巷一一六號工廠，竊取放置於辦公桌抽屜內
    皮包一個，內含其母舅所有之英展工業股份有限公司之支票
    一張（支票號碼：VB0000000號、面額一萬一千元）及其表
    弟丁○○所有之國泰世華銀行（卡號0000000000000000號）
    、渣打銀行信用卡各一張（竊盜部分未據告訴）後，復基於
    意圖為自己不法所有之概括犯意及詐得不法利益之犯意，連
    續於附表所示時間、地點，佯以丁○○之身分，持前揭國泰
    世華銀行信用卡，向商家店員表示欲刷卡購物、住宿，致使
    店員信以為真而陷於錯誤，允甲○○刷卡，甲○○遂於簽帳
    單之持卡人簽名欄偽簽「丁○○」之署名以示本人刷卡之意
    後，將簽帳單交予店員而行使之，店員因而將各該編號所示
    財物交予甲○○及允以住宿，足生損害於丁○○、國泰世華
    銀行及各該商家。（三）九十四年十月四日凌晨四時許，攜
    帶非其所有客觀上具有危險性，對人之生命、身體具有殺傷
    力，可供兇器使用之扳手一支（未扣案），至臺南縣永康市
    ○○路二巷七三號元鼎國際有限公司（下稱元鼎公司），翻
    越圍牆，持扳手破壞鐵皮屋，進入竊取元鼎公司所有之銅錠
    三十餘公斤、數位相機一台、手機一支，得手後逃逸，嗣經
    警於元鼎公司後方鐵門採得指紋一枚，送比對後，與甲○○
    右拇指相符而查獲。
二、案經元鼎公司訴由臺南市警察局第四分局及第三分局報告台
    灣台南地方法院檢察署檢察官偵查起訴。
    理  由
一、訊據被告甲○○對於上開犯行坦承不諱，並有如證據清單所
    示之證據可證（如附件），本件事證已明，被告犯行堪以認
    定。
二、核被告甲○○所為係犯刑法第三百二十條第一項之竊盜罪、
    第三百二十一條第一項第二款、第三款之加重竊盜罪及第三
    百三十九條第一項、第二項之詐欺取財罪及詐欺得利罪、第
    二百十六條、第二百十條行使偽造私文罪。被告於前揭簽帳
    單上偽簽「丁○○」之署名係偽造私文書之階段行為，而偽
    造私文書之低度行為應為之後行使之高度行為所吸收，均不
    另予論罪。又前揭二次竊盜犯行、附表編號1、3之二次詐欺
    取財及附表所示三次行使偽造簽帳單私文書之犯行，時間緊
    接，觸犯構成要件相同之罪名，顯係基於概括犯意反覆為之
    ，應依連續犯之規定均論以一罪，並加重其刑。另本件被告
    所犯行使偽造私文書及詐欺罪間，具有方法、結果之牽連犯
    關係，應從一重之行使偽造私文書罪處斷。被告所犯上開加
    重竊盜罪及行使偽造私文書罪，犯意各別，構成要件不同，
    應分論併罰。被告曾因違反毒品危害防制條例案件，經本院
    於九十一年五月六日，以九十年南簡字第七六一號判處有期
    徒刑三月確定，於九十二年六月十日執行完畢，有其全國前
    案紀錄表可稽，被告於有期徒刑執行完畢，五年內再犯有期
    徒刑以上之本罪，為累犯，應依法加重其刑，並遞加重之。
    爰審酌被告之品行、犯罪動機、目的、手段、所生之危害不
    大及犯罪後坦承之態度等一切情狀，量處如主文所示之刑，
    並定應執行刑。如附表所示丁○○之國泰世華銀行信用卡簽
    帳單上偽造之「丁○○」署名，應依刑法第二百十九條之規
    定宣告沒收。至竊盜時所攜帶之凶器板手一支，非其所有，
    已經被告供承在卷，不得宣告沒收。
據上論結，應依刑事訴訟法第二百七十三條之一第一項、第二百
九十九條第一項前段，刑法第五十六條、第三百二十條第一項、
第三百二十一條第一項第二款、第三款、第三百三十九條第一項
、第二項、第二百十六條、第二百十條、第五十五條、第四十七
條、第二百十九條、罰金罰鍰提高標準條例第一條前段，判決如
主文。
本案經檢察官乙○○到庭執行職務。
中    華    民    國    95    年    6     月    5     日
                    刑事第四庭法  官  宋  明  中
以上正本證明與原本無異。
如不服本判決，應於收受送達後10日內向本院提出上訴書狀（應
附繕本）。
                              書記官  楊  宗  哲
中    華    民    國    95    年    6     月    6     日
附錄本案論罪科刑法條全文：
刑法第320條第1項
   意圖為自己或第三人不法之所有，而竊取他人之動產者，為
   竊盜罪，處五年以下有期徒刑、拘役或五百元以下罰金。
刑法第321條第1項第2、3款
   犯竊盜罪而有左列情形之一者，處六月以上、五年以下有期
   徒刑：
   一  於夜間侵入住宅或有人居住之建築物、船艦或隱匿其內
       而犯之者。
   二  毀越門扇、牆垣或其他安全設備而犯之者。
   三  攜帶兇器而犯之者。
刑法第339條第1項、第2項
   意圖為自己或第三人不法之所有，以詐術使人將本人或第三
   人之物交付者，處五年以下有期徒刑、拘役或科或併科一千
   元以下罰金。
   以前項方法得財產上不法之利益或使第三人得之者，亦同。
   前二項之未遂犯罰之。
刑法第216條
   行使第二百十條至第二百十五條之文書者，依偽造、變造文
   書或登載不實事項或使登載不實事項之規定處斷。
刑法第210條
   偽造、變造私文書，足以生損害於公眾或他人者，處五年以
   下有期徒刑。
附表：
┌──┬─────┬──────────┬─────┐
│編號│時    間  │ 地            點   │詐得之財物│
│    │          │                    │或利益    │
├──┼─────┼──────────┼─────┤
│ 1  │94年7月26 │臺南市○○區○○路42│價值3300元│
│    │日11時30分│號「廣嵐電腦企業社」│之財物。  │
├──┼─────┼──────────┼─────┤
│ 2  │94年7月26 │臺南市○○區○○路2 │價值480元 │
│    │日21時35分│段675號1樓「龍成商務│之利益。  │
│    │          │旅館有限公司」      │          │
├──┼─────┼──────────┼─────┤
│ 3  │94年7月26 │臺南市中西區○○○路│價值5680元│
│    │日22時41分│2段16號「TESCO特易購│之財物。  │
│    │          │」                  │          │
└──┴─────┴──────────┴─────┘


司法院資訊處製作；財團法人民間司法改革基金會備份。
